【裁判字號】    97,上易,2333
【裁判日期】    971125
【裁判案由】    竊盜
【裁判全文】
臺灣高等法院刑事判決                97年度上易字第2333號
上  訴  人  臺灣板橋地方法院檢察署檢察官
上  訴  人
即  被  告  戊○○
選任辯護人  黃柏彰律師
上列上訴人因被告竊盜案件，不服臺灣板橋地方法院97年度易字
第1050號，中華民國97年7月4日第一審判決（起訴案號：臺灣板
橋地方法院檢察署97年度偵字第5539號），提起上訴，本院判決
如下：
    主  文
原判決關於民國九十七年一月二十九日共同攜帶兇器竊盜及無罪
部分均撤銷。
戊○○竊盜，處有期徒刑伍月；又共同攜帶兇器竊盜，處有期徒
刑陸月，扣案Ｔ字型扳手壹支，沒收之。應執行有期徒刑拾月，
扣案Ｔ字型扳手壹支，沒收之。
    事  實
一、戊○○意圖為自己不法所有，先後為下列竊盜行為：(一)於民
    國九十六年十一月十四日某時，騎乘機車前往臺北縣樹林市
    ○○路○段一○○號皇晶鑽建築工地，徒手竊取丁○○管領
    之鐵管接頭二十餘個得手後，以機車載運離去。(二)與綽號「
    阿狗」之真實姓名不詳成年男子，基於共同犯意之聯絡，於
    九十七年一月二十九日凌晨二時許，由戊○○騎乘機車並攜
    帶客觀上足對他人生命、身體造成危害之兇器Ｔ字型扳手一
    支，綽號「阿狗」之成年男子則駕駛二人先前共同竊取甲○○所有之Ｕ4－9371 號自用小貨車（竊車部分經原審法院判
    刑後，戊○○撤回上訴確定），一同前往臺北縣新莊市○○
    路五一三號亞宇營造股份有限公司（下稱亞宇公司）所有，
    由丙○○管領之建築工地，竊取工地內鐵片七串及電線四綑
    ，得手後將之搬運至上開自小貨車，變賣朋分所得新臺幣一
    千八百元後花用殆盡。嗣於翌（三十）日，二人又以同一方
    法，前往上開亞宇公司建築工地行竊、搬運贓物之際，為工
    地警衛乙○○等人發現後報警當場查獲，並扣得戊○○所有
    供竊盜使用之Ｔ字型扳手一支（此部分亦據戊○○撤回上訴
    確定）。戊○○於有偵查犯罪權限之機關及公務員發覺其上
    述(一)(二)竊盜犯行前，主動向警員坦承上開竊盜犯行，並進而
    接受本件裁判。
二、案經戊○○自首，及丁○○、丙○○訴由臺北縣政府警察局
    新莊分局報請臺灣板橋地方法院檢察署檢察官偵查起訴。
    理  由
一、訊據被告戊○○矢口否認上揭竊盜犯行，辯稱：其未於上開
    時地行竊云云。辯護人辯護意旨略以：本件除被告曾於偵查
    中自白外，並無其他補強證據，且被告之自白亦與事實不符
    等語。惟查：
  (一)被告於上開時地徒手竊取之鐵管接頭二十餘個得手後，以機
    車載運離去之事實，業據其於警詢及偵查中坦承不諱，核與
    證人即告訴人丁○○於本院證稱：案發後經下游廠商清點鐵
    管接頭失竊數量約四百個，且係被告被抓，自己供出此部分
    後，下游廠商才告知此數量應是分批被偷的，並非同時所為
    ，又一輛機車大約可載七、八十個鐵管接頭等失竊情節吻合
    。參以本案告訴人並未報案，係被告自行向警員供述此部分
    竊盜犯行後，經警員向告訴人查證確與失竊情節符合，足徵
    被告此部分之自白與事實相符，堪予採信。被告事後翻異偵
    查中之自白，改稱未行竊云云，顯係事後卸責之詞，不足採
    信。
  (二)被告於上開時地，夥同綽號「阿狗」之成年男子，並攜帶Ｔ
    字型扳手一支，竊取鐵片及電線之事實，亦據其於警詢、偵
    查及原審中坦承不諱，核與證人即告訴人丙○○於本院證述
    情節相符，並有Ｔ字型扳手一支扣案可資佐證。被告雖於本
    院變易偵查及原審中之供詞，否認行竊云云，參以告訴人丙○○於報警查獲被告時，尚不知被告另涉上開竊盜犯行，係
    被告自行供出後，經查證與之前遭竊情形吻合，足見被告在
    偵查及原審中供承另與「阿狗」之人共同竊盜等語，應非子
    虛，於本院審理中改口否認，尚難採信。
    本件事證明確，犯行堪以認定，應依法論科。
二、按所謂兇器之種類並無限制，凡客觀上足對人之生命、身體
    、安全構成威脅，具有危險性之兇器均屬之，且只須行竊時
    攜帶此種具有危險性之兇器為已足，並不以攜帶之初有行兇
    之意圖為必要，此經最高法院七十九年台上字第五二五三號
    判例著有明文。查被告於事實欄一之(二)竊盜時隨身攜帶之Ｔ
    字型扳手，為鋼鐵製，長約十五公分，有扳手照片一幀在卷
    可考，足以傷害人之生命、身體，在客觀上足認對人之生命
    、身體構成威脅，應屬兇器之一種。核被告所為，事實欄一
    之(一)部分，係犯刑法第三百二十條第一項之竊盜罪，事實欄
    一之(二)部分，則係犯同法第三百二十一條第一項第三款之攜
    帶兇器竊盜罪。公訴人就被告上開攜帶兇器竊盜行為，認應
    依刑法第三百二十條第一項之竊盜罪處斷，尚有未洽，然起
    訴事實同一，起訴法條應予變更。被告與綽號「阿狗」之成
    年男子就事實欄一之(二)之竊盜犯行，有犯意聯絡及行為分擔
    ，為共同正犯。被告所犯上開二罪間，犯意各別，行為互殊
    ，應予分論併罰。又丁○○、丙○○於本院均證稱：上開事
    實欄一之(一)、(二)所載竊盜部分，渠等並未報案，係被告自己
    承認等語，足認被告係在有偵查權限之機關及公務員發覺前
    ，主動供出上開竊盜犯行，並進而接受裁判，合於自首之規
    定，爰依刑法第六十二條前段規定，減輕其刑。
三、原審未察，就事實欄一之(一)部分，遽為被告無罪之諭知，尚
    有未洽。檢察官上訴指摘原判決此部分不當，為有理由。又
    原審就事實欄一之(二)之犯行部分對被告論罪科刑，固非無見
    ，惟查被告該次犯行符合自首之要件，已如上述，原審漏未
    予審酌，亦未就此部分諭知變更起訴法條為刑法第三百二十
    一條第一項第三款之攜帶兇器竊盜罪，容有未當。被告上訴
    否認犯罪，雖無可採，惟原判決既有上開可議而無可維持，
    自應由本院將原判決關於被告所犯事實欄一之(二)之罪及無罪
    部分撤銷改判。爰審酌被告前因違反洗錢防制法案件，經法
    院判處有期徒刑三月，緩刑二年確定，於緩刑期間內猶不知
    警惕，且正值青壯，不思從事正當工作，獲取報酬，竟多次
    竊取他人財物，已造成告訴人等財產損害，及其犯罪動機、
    目的、手段、生活狀況、智識程度、所生之損害等一切情狀
    ，分別量處如主文第二項所示之刑，並定其應執行刑為有期
    徒刑十月。扣案Ｔ字型扳手一支，係被告所有供其犯如事實
    欄一之(二)竊盜罪所用之物，業據被告供明在卷，應依刑法第
    三十八條第一項第二款之規定沒收之。
據上論斷，應依刑事訴訟法第三百六十九條第一項、第三百六十
四條、第二百九十九條第一項前段、第三百條，刑法第二十八條
、第三百二十條第一項、第三百二十一條第一項第三款、第六十
二條前段、第五十一條第五款，刑法施行法第一條之一，判決如
主文。
本案經檢察官侯寬仁到庭執行職務。
中    華    民    國    97    年    11    月    25    日
                  刑事第二十一庭審判長法  官  蔡彩貞
                                      法  官  曾家貽
                                      法  官  楊力進
以上正本證明與原本無異。
不得上訴。
                                      書記官  楊麗娟
中    華    民    國    97    年    11    月    25    日
中華民國刑法第320條
（普通竊盜罪、竊佔罪）
意圖為自己或第三人不法之所有，而竊取他人之動產者，為竊盜
罪，處5年以下有期徒刑、拘役或5百元以下罰金。
意圖為自己或第三人不法之利益，而竊佔他人之不動產者，依前
項之規定處斷。
前二項之未遂犯罰之。
中華民國刑法第321條
（加重竊盜罪）
犯竊盜罪而有左列情形之一者，處六月以上、五年以下有期徒刑
：
一、於夜間侵入住宅或有人居住之建築物、船艦或隱匿其內而犯
    之者。
二、毀越門扇、牆垣或其他安全設備而犯之者。
三、攜帶兇器而犯之者。
四、結夥三人以上而犯之者。
五、乘火災、水災或其他災害之際而犯之者。
六、在車站或埠頭而犯之者。
前項之未遂犯罰之。


司法院資訊處製作；財團法人民間司法改革基金會備份。
